【裁判字號】    97,易,12
【裁判日期】    970411
【裁判案由】    竊盜等
【裁判全文】
臺灣嘉義地方法院刑事判決                97年度易字第12號
公  訴  人  臺灣嘉義地方法院檢察署檢察官
被      告  甲○○
上列被告因竊盜等案件，經檢察官提起公訴（96年度偵字第9612
號），被告於本院行準備程序時就犯罪事實為有罪之陳述，本院
合議庭裁定由受命法官改依簡式審判程序審理，本院判決如下：
    主  文
甲○○犯踰越安全設備竊盜罪，累犯，處有期徒刑柒月。又犯竊
盜罪，累犯，處有期徒刑參月。又犯刑法第三百二十一條第一項
第一、二、三款之竊盜罪，累犯，處有期徒刑捌月，扣案之一字
型螺絲起子貳支及手電筒壹支均沒收之。應執行有期徒刑壹年陸
月，扣案之一字型螺絲起子貳支及手電筒壹支均沒收之。又犯侵
占遺失物罪，處罰金新臺幣捌仟元，如易服勞役，以新臺幣壹仟
元折算壹日。
    事  實
一、甲○○前因竊盜案件，經臺灣高等法院臺南分院以91年度上
    訴字第204號刑事判決判處有期徒刑3年，於民國94年3月19
    日縮短刑期期滿執行完畢。詎仍不知悔改，於96年6月間某
    日，在臺南縣新營市○○路之排水溝旁撿拾丁○○遺失之國
    民身分證1張後，予以侵占入己。甲○○復意圖為自己不法
    之所有，分別於附表所示之時間，在附表所示之地點，以附
    表所示之方式，竊取如附表所示之被害人如附表所示之財物
    。嗣經警於96年12月11日19時35分許，在嘉義縣朴子市○○
    路○段548號4樓查獲甲○○，並扣得其所有供犯罪所用之一
    字型螺絲起子2支、手電筒1支及非供犯罪所用之黑色手套1
    組，而知悉上情。
二、案經嘉義縣警察局朴子分局報告臺灣嘉義地方法院檢察署檢
    察官偵查起訴。
    理  由
一、訊據被告甲○○對上開事實均坦承不諱，核與被害人乙○○
    於警詢及本院審理時之證詞（見警卷第12至14頁、本院卷97
    年2月29日筆錄）及被害人丙○○於警詢之證言（見警卷第
    10 至11頁）相符，並有卷附被害人報告單（見警卷第15頁
    ）、贓物認領保管單（見警卷第16頁至17頁）、丁○○身分
    證影本（見警卷第18頁）、相片21幀（見警卷第19頁至28頁
    ）、扣押物品目錄表（見警卷第32頁）及扣案之螺絲起子2
    支及手電筒1支在卷可資佐證，足徵被告之自白應與事實相
    符，本件事證明確，被告犯行堪以認定，應依法論科。
二、按刑法第321條第1項第2款規定將「門扇」、「牆垣」、「
    其他安全設備」並列。則所謂「門扇」應專指門戶而言，指
    分隔住宅或建築物內外之出入口大門而言。而所謂「其他安
    全設備」，指門扇、牆垣以外，依社會通常觀念足認為防盜
    之一切設備者，即屬相當（最高法院著有25年上字第4168
    號判例參照）。窗戶具有防閑之效用，依社會通常之觀念，
    屬於維護安全之防盜設備，自屬同條文規定之安全設備；又
    刑法第321條第1項第2款之「毀越」，指毀壞與踰越二種情
    形。核被告如附表編號1所為，係犯刑法第321條第1項第2款
    之踰越安全設備竊盜罪。檢察官認被告係犯刑法第320條第1
    項之竊盜罪，雖有未合，惟其基本社會事實同一，應予變更
    起訴法條為刑法第321條第1項第2款踰越安全設備竊盜罪（
    本院開庭時已當庭告知）。又核被告如附表編號2、3所為，
    係犯刑法第320條第1項之竊盜罪及同法第321條第1、2、3款
    之竊盜罪，被告侵占丁○○身分證則係犯刑法第337條之侵
    占遺失物罪。被告所犯上開各罪，犯意各別，行為互殊，應
    予分論併罰。又被告前因竊盜案件，經臺灣高等法院臺南分
    院以91年度上訴字第204號刑事判決判處有期徒刑3年，於94
    年3月19日縮短刑期期滿執行完畢，此有被告全國前案紀錄
    表在卷可按，其受有期徒刑執行完畢後，5年內再故意犯本
    件如附表所示之有期徒刑以上之罪，均為累犯，各應依刑法
    第47條第1項規定加重其刑。爰審酌被告國中畢業之智識程
    度，行為手段，所竊取物品之價值不高，被害人不予追究之
    表示，及被告坦承犯行之犯後態度尚稱良好等一切情狀，分
    別量處如主文所示之刑，有期徒刑部分並定其應執行刑，罰
    金部分併諭知易服勞役之折算標準，以示懲儆。至扣案之螺
    絲起子2支及手電筒1支為被告所有供犯罪所用之物，業據被
    告供承在卷，應依刑法第38條第1項第2款之規定沒收之，而
    扣案之黑色手套1組雖為被告所有，但非供被告犯罪所用，
    亦據被告陳明在卷，爰不予宣告沒收。
據上論斷，應依刑事訴訟法第273條之1第1項、第299條第1項前
段、第300條，刑法第321條第1項第1款、第2款、第3款、第320
條第1項、第337條、第42條第3項、第47條第1項、第51條第5款
、第38條第1項第2款，刑法施行法第1條之1第1項、第2項前段，
判決如主文。
本案經檢察官陳則銘到庭執行職務
中    華    民    國    97    年    4     月    11    日
                  刑事第三庭    法  官  劉 劉 瓊 雯
上列正本證明與原本無異。
如不服本判決，應於判決送達後十日內向本院提出上訴狀，上訴
書狀依法應敘述具體理由，如未敘述具體理由者，應於上訴期間
屆滿後二十日內補提理由書於本院（均應附繕本）。告訴人或被
害人如對於本判決不服者，應具備理由請求檢察官上訴，其上訴
期間之計算係以檢察官收受判決正本之日期為準。
中    華    民    國    97    年    4     月    11    日
                                書記官  劉 美 娟
中華民國刑法第320條第1項
（普通竊盜罪、竊佔罪）
意圖為自己或第三人不法之所有，而竊取他人之動產者，為竊盜
罪，處 5 年以下有期徒刑、拘役或 5 百元以下罰金。
中華民國刑法第321條第1項第1款、第2款、第3款
（加重竊盜罪）
犯竊盜罪而有左列情形之一者，處六月以上、五年以下有期徒刑
：
一、於夜間侵入住宅或有人居住之建築物、船艦或隱匿其內而犯
之者。
二、毀越門扇、牆垣或其他安全設備而犯之者。
三、攜帶兇器而犯之者。
四、結夥三人以上而犯之者。
五、乘火災、水災或其他災害之際而犯之者。
六、在車站或埠頭而犯之者。
中華民國刑法第337條
（侵占遺失物罪）
意圖為自己或第三人不法之所有，而侵占遺失物、漂流物或其他
離本人所
持有之物者，處 5 百元以下罰金。
  附表：
  ┌──┬──────┬─────┬───┬─────┬─────┬──────┐
  │編號│時間        │地點      │被害人│所得財物  │行竊方式  │涉犯法條    │
  ├──┼──────┼─────┼───┼─────┼─────┼──────┤
  │1   │96年7月某日 │台南縣將軍│乙○○│健保卡、榮│因該址窗戶│刑法第321條 │
  │    │早上        │鄉三吉村  │      │民證、普通│未關，被告│第1項第2款  │
  │    │            │34-13號   │      │大貨車駕照│經由窗戶進│            │
  │    │            │          │      │、普通重型│入屋內，於│            │
  │    │            │          │      │機車駕照、│房內之長褲│            │
  │    │            │          │      │國泰世華銀│口袋中竊得│            │
  │    │            │          │      │行信用卡各│上開物品  │            │
  │    │            │          │      │1張、現金 │          │            │
  │    │            │          │      │4000元    │          │            │
  ├──┼──────┼─────┼───┼─────┼─────┼──────┤
  │2   │96年12月11日│嘉義縣朴子│不詳  │腳踏車    │徒手竊取  │刑法第320條 │
  │    │下午1時許   │市○○路59│      │          │          │第1項       │
  │    │            │號（萊爾富│      │          │          │            │
  │    │            │便利商店）│      │          │          │            │
  │    │            │旁        │      │          │          │            │
  │    │            │          │      │          │          │            │
  │    │            │          │      │          │          │            │
  ├──┼──────┼─────┼───┼─────┼─────┼──────┤
  │3   │96年12月11日│嘉義縣朴子│丙○○│佛像1座、 │騎乘編號2 │刑法第321 條│
  │    │晚上7時10分 │市○○路3 │      │佛像項鍊1 │竊得之腳踏│第1項第1款、│
  │    │許          │段548號   │      │條、佛像墜│車至左列地│第2款、第3款│
  │    │            │          │      │子1面     │點房屋，並│            │
  │    │            │          │      │          │攜帶客觀上│            │
  │    │            │          │      │          │足認為兇器│            │
  │    │            │          │      │          │之一字型螺│            │
  │    │            │          │      │          │絲起子2支 │            │
  │    │            │          │      │          │及手電筒1 │            │
  │    │            │          │      │          │支，自該房│            │
  │    │            │          │      │          │屋隔壁空屋│            │
  │    │            │          │      │          │爬上4樓， │            │
  │    │            │          │      │          │以一字型螺│            │
  │    │            │          │      │          │絲起子破壞│            │
  │    │            │          │      │          │窗戶安全鎖│            │
  │    │            │          │      │          │進入房間竊│            │
  │    │            │          │      │          │取        │            │
  └──┴──────┴─────┴───┴─────┴─────┴──────┘


司法院資訊處製作；財團法人民間司法改革基金會備份。
